【裁判字號】    97,交聲,3328
【裁判日期】    980202
【裁判案由】    交管條例聲異
【裁判全文】
臺灣板橋地方法院交通事件裁定        97年度交聲字第3328號
原處分機關  交通部公路總局臺北區監理所
異  議  人
即受處分人  乙○○
上列異議人即受處分人因違反道路交通管理處罰條例事件，對於
交通部公路總局臺北區監理所中華民國97年12月17日所為之處分
（原處分案號：北監自裁字第裁40-KAI028057號），聲明異議，
本院裁定如下：
    主  文
異議駁回。
    理  由
一、原處分意旨略以：異議人即受處分人乙○○於民國97年11月
    8 日12時45分許，駕駛車號8516-FG 號自用小客車，行經雲
    林縣145 公路35.8公里處（最高速限為每小時60公里），以
    時速115 公里之車速行駛，超過速限55公里，經雲林縣警察
    局虎尾分局鹿寮派出所警員以雷達測速儀設備測得異議人有
    「限速60公里，經雷達測速為115 公里，超速55公里」之違
    規行為，經警員當場攔停，並填製雲林縣警察局雲警交字第
    KAI028057 號舉發違反道路交通管理事件通知單（下稱舉發
    通知單）舉發，並經原處分機關於97年12月17日以北監自裁
    字第裁40-KAI028057號違反道路交通管理事件裁決書，依道
    路交通管理處罰條例第40條之規定，裁處罰鍰新臺幣（下同
    ）2,000 元，並依同條例第63條第1 項第1 款之規定，記違
    規點數1 點。
二、異議意旨略以：伊無超速之違規事實，而伊為警攔檢時，已
    向警員表示係其他車輛超速，並非伊超速，況伊如有超速行
    駛，又如何能如此容易停車受檢，然警員不接受伊之解釋，
    僅因其無法攔到超速車輛，即將開慢車之伊攔下開單，實不
    合理，再警員始終未提出採證照片，如何證明伊有違規，為
    此聲明異議，請求撤銷原處分云云。
三、按汽車駕駛人，行車速度，超過規定之最高時速，或低於規
    定之最低時速，除有第43條第1 項第2 款情形外，處新臺幣
    1,200 元以上2,400 元以下罰鍰；又汽車駕駛人有第40條之
    情形者，記違規點數1 點，道路交通管理處罰條例第40條、
    第63條第1 項第1 款分別定有明文。
四、經查：
  (一)異議人於97年11月8 日12時45分許，駕駛車號8516-FG 號自
    用小客車，行經雲林縣145 公路35.8公里處之事實，業據異
    議人自承在卷（見本院卷第5 頁），並有舉發通知單1 紙在
    卷可佐（見本院卷第7 頁），此部分事實應堪認定。異議人
    雖以前詞置辯，惟異議人確有超速行駛之情，已經證人即舉
    發警員甲○○於本院訊問時具結證稱：當天12點到14點是我
    執行交通稽查勤務，地點是在舉發地點，我們有攜帶測速器
    ，測速器是裝在警車上，我們的警車是停在路邊，地點是在
    145 號公路35.8公里，我們的測速器會自動鎖定行經的車輛
    ，並且測速，之後在異議人開車經過的時候，他的車輛經過
    測速器鎖定後，顯示的車速是115 公里，所以我們就將異議
    人攔下後開單告發等語明確（見本院卷第17頁），而證人甲
    ○○係於執行勤務當中，偶然發現本件違規事實，衡情應無
    設詞攀誣，或虛構違規事實以陷害異議人之可能。況警員執
    行公務時，本身即受有行政懲處責任之監督，且其到庭具結
    作證，更係以刑事責任擔保其證言之真實性，故證人前開證
    述內容，以及其所記錄舉發之本件違規事實，應無不可採信
    之處。異議人雖辯稱：係其他車輛超速，警員無法攔到超速
    之車輛，因而攔下開慢車之伊云云，惟證人甲○○已明確證
    稱：（問：測速器是否可能弄錯車子？）當場應該不會，因
    為除了測速器測到速度以外，我們也會目測看車輛是否超速
    。（問：當天異議人有開很快嗎？）有。（問：有超速嗎？
    ）有，因為我們把異議人攔下，他的車速還是很快等詞明確
    （見本院卷第18頁），再參以本件舉發警員所使用之雷達測
    速儀，業於97年3 月17日通過經濟部標準檢驗局檢驗合格，
    領有檢驗合格證書（編號M0000000），有效合格期限至98年
    3 月31日之情，該局雷達測速儀檢定合格證書1 紙佐卷可憑
    （見本院卷第20頁），是上開雷達測速儀設備既經經濟部標
    準檢驗局檢驗合格，其準確性當無疑義，足認本件舉發並無
    錯認誤判之虞，異議人徒以前詞任意指摘，殊無可採。
  (二)異議人另辯稱：本件並無採證照片為證云云，然對於駕駛人
    闖紅燈之違規行為，法無明文須以照片或錄影紀錄憑以認定
    ，自應由行政機關本於職權調查一切證據後認定之，否則，
    倘要求一律須以照片或錄影紀錄證明，非但虛耗國家資源，
    且顯然違反道路交通行政具有之機動、迅速、多元特性，有
    害主管機關稽查不法、維護道路交通安全之行政目的。故執
    勤員警本乎個人之感官知覺，親自見聞客觀情狀所為之證述
    ，亦屬合法之證據資料，倘經調查結果，認其證詞明確，無
    故意構陷及錯認誤判之虞，具有相當之證明力，據以認定違
    規事實成立者，洵屬法之所許。從而，異議人上開所辯，顯
    有誤會。
五、綜上所述，本件異議人確有於前述時、地，有「限速60公里
    ，經雷達測速為115 公里，超速55公里」之違規事證明確。
    從而，原處分機關依據道路交通管理處罰條例第40條規定，
    裁處罰鍰2,000 元，並依同條例第63條第1 項第1 款之規定
    ，記違規點數1 點，其認事用法均無違誤，裁罰亦無不當，
    本件異議為無理由，應予駁回。
據上論斷，應依道路交通管理處罰條例第87條第2 項，道路交通
案件處理辦法第19條，裁定如主文。
中    華    民    國    98    年    2     月    2     日
                  交通法庭    法  官  鄧雅心
以上正本證明與原本無異。
如不服本裁定，應於送達後5 日內，向本院提出抗告狀。
                              書記官  王小芬
中    華    民    國    98    年    2     月    2     日


司法院資訊處製作；財團法人民間司法改革基金會備份。
